【裁判字號】    98,審訴,2165
【裁判日期】    980930
【裁判案由】    毒品危害防制條例
【裁判全文】
臺灣桃園地方法院宣示判決筆錄        98年度審訴字第2165號
公  訴  人  臺灣桃園地方法院檢察署檢察官
被      告  甲○○
指定辯護人  本院公設辯護人林銘宏
上列被告因違反毒品危害防制條例案件（起訴案號：98年度毒偵
字第2861號），於中華民國98年9 月30日下午5 時許，在本院第
十四法庭宣示判決，出席職員如下：
          法  官  鍾雅蘭
          書記官  楊郁馨
法官起立朗讀判決主文、犯罪事實要旨、處罰條文，及告以上訴
限制、期間並提出上訴狀之法院，且諭知記載其內容：
一、主  文：
    甲○○施用第一級毒品，累犯，處有期徒刑拾壹月；又施用
    第二級毒品，累犯，處有期徒刑捌月，扣案吸食器壹組及削
    尖吸管壹支均沒收；應執行有期徒刑壹年參月，扣案吸食器
    壹組及削尖吸管壹支均沒收。
二、犯罪事實要旨：
    甲○○前於民國87年間因施用一級毒品案件，經本院以87年
    度毒聲字第124 號裁定送觀察、勒戒後，因認有繼續施用毒
    品傾向，經本院以87年度毒聲字第518 號裁定令入戒治處所
    施以強制戒治，嗣因戒治成效評定合格，經本院以87年度毒
    聲字第2969號裁定停止戒治付保護管束出所，於88年6 月24
    日保護管束期滿，停止戒治未經撤銷，強制戒治視為執行完
    畢，並經臺灣桃園地方法院檢察署檢察官以88年度戒偵字第
    38 號 為不起訴處分確定；復於前開強制戒治執行完畢後5
    年內之92年間因施用一級毒品案件，經本院以93年度訴字第
    63號判決判處有期徒刑9 月確定。另有下列犯行：(一)於80年
    間因竊盜案件，經臺灣高等法院以80年度上訴字第4489號判
    決判處有期徒刑6 月，提起上訴後，經最高法院以81年度台
    上字第204 號判決上訴駁回確定；(二)復於82年間因違反藥事
    法案件，經本院以83年度訴緝字第212 號判決判處有期徒刑
    4 月確定；(三)又於83年間因違反肅清煙毒條例案件，經本院
    以83 年 度訴字第1771號判決判處有期徒刑3 年2 月確定；
    (四)繼於83年間因違反麻醉藥品管理條例案件，經本院以84年
    度易字第2090號判決判處有期徒刑3 月確定，上開(二)(三)(四)之
    罪刑嗣經本院以84年度聲字第2240號裁定定應執行為有期徒
    刑3 年7 月確定，並與(一)之罪刑接續執行，於85年4 月18日
    假釋併付保護管束出監，嗣遭撤銷假釋，尚餘殘刑有期徒刑
    2 年5 月17日。(五)復於85年間因違反肅清煙毒條例案件，經
    本院以85年度訴字第1665號判決判處有期徒刑3 年4 月，提
    起上訴後，經臺灣高等法院以86年度上訴字第6486號判決上
    訴駁回確定；(六)又於87年間因贓物案件，經本院以87年度易
    字第2496號判決判處有期徒刑5 月確定；(七)繼於88年間因恐
    嚇取財案件，經本院以88年度訴字第533 號判決判處有期徒
    刑5 月確定，上開(五)(六)(七)之罪刑與前揭殘刑有期徒刑2 年5
    月17日接續執行，於91年8 月6 日假釋併付保護管束出監，
    嗣遭撤銷假釋，尚餘殘刑有期徒刑2 年9 月17日。(八)復於92
    年間因公共危險案件，經本院以93年度桃交簡字第252 號判
    決判處有期徒刑4 月確定；(九)又於93年間因施用第二級毒品
    案件，經本院以93年度簡字第429 號判決判處有期徒刑6 月
    確定，嗣因96年7 月16日中華民國九十六年罪犯減刑條例施
    行，經本院以96年度聲減字第1870號裁定就(八)及上開92年間
    所犯施用第一級毒品所判處之罪刑各減刑二分之一，並定應
    執行刑為有期徒刑6 月，暨就(九)減刑為有期徒刑3 月確定，
    與前揭殘刑有期徒刑2 年9 月17日接續執行，於96年10月23
    日期滿執行完畢（於本案構成累犯）。另於94年間因侵占案
    件，經臺灣高等法院以96年度上訴字第4435號判決判處有期
    徒刑1 年2 月，減為有期徒刑7 月確定，於98年1 月21日期
    滿執行完畢（於本案構成累犯）。詎猶不知悔改，復基於施
    用第一級毒品海洛因及第二級毒品甲基安非他命之犯意，於
    98年6 月17日晚間某時，在其位於桃園縣八德市大正里19鄰
    大圳邊住處內，分別以針筒注射方式施用海洛因及以吸食器
    燒烤方式施用甲基安非他命各1 次。嗣於翌日（18日）下午
    4 時30分許，因另案通緝經警在桃園縣八德市○○街97號前
    緝獲，並經其同意於其上開住處內搜索扣得其所有供（非專
    供）施用甲基安非他命所用之吸食器1 組及削尖吸管1 支。
三、處罰條文：
    毒品危害防制條例第10條第1 項、第2 項，刑法第11條前段
    、第47條第1 項、第51條第5 款、第38條第1 項第2 款。
四、協商判決除有刑事訴訟法第455 條之4 第1 項第1 款於本訊
    問程序終結前，被告撤銷協商合意或檢察官撤回協商聲請者
    ；第2 款被告協商之意思非出於自由意志者；第4 款被告所
    犯之罪非第455 條之2 第1 項所定得以協商判決者；第6 款
    被告有其他較重之裁判上一罪之犯罪事實者；第7 款法院認
    應諭知免刑或免訴、不受理者情形之一，及違反同條第2 項
    「法院應於協商合意範圍內為判決；法院為協商判決所科之
    刑，以宣告緩刑或2 年以下有期徒刑、拘役或罰金為限」之
    規定者外，不得上訴。
五、如有前述例外得上訴之情形，又不服本件判決，得自收受判
    決送達後10日內，向本院提出上訴書狀，上訴於第二審法院
    。
中    華    民    國    98    年    9     月    30    日
                        刑事庭  法  官  鍾雅蘭
以上正本證明與原本無異。
                                書記官  楊郁馨
中    華    民    國    98    年    9     月    30    日
附錄本案論罪科刑依據之法條：
毒品危害防制條例第10條
施用第一級毒品者，處6 月以上5 年以下有期徒刑。
施用第二級毒品者，處3 年以下有期徒刑。


司法院資訊處製作；財團法人民間司法改革基金會備份。
